臺灣高等法院臺南分院刑事裁定
109年度金上重訴字第1025號
上  訴  人  
即  被  告  許藝蓁  

選任辯護人  黃紹文律師
            蔡瑜真律師
            朱瑞陽律師
上  訴  人  
即  被  告  陳力凡

選任辯護人  查名邦律師
            高亦昀律師
上列被告因違反證券交易法等案件，前經限制出境、出海，本院
裁定如下：
    主  文
許藝蓁、陳力凡均自民國一一○年十一月四日起延長限制出境、
出海捌月。
    理  由
一、被告犯罪嫌疑重大，而有下列各款情形之一者，必要時檢察
    官或法官得逕行限制出境、出海。但所犯係最重本刑為拘役
    或專科罰金之案件，不得逕行限制之：無一定之住、居所
    者。有相當理由足認有逃亡之虞者。有相當理由足認有湮
    滅、偽造、變造證據或勾串共犯或證人之虞者；審判中限制
    出境、出海每次不得逾8月，犯最重本刑為有期徒刑10年以
    下之罪者，累計不得逾5年；其餘之罪，累計不得逾10年，
    刑事訴訟法第93條之2第1項、第93條之3第2項後段分別定有
    明文。
二、上訴人即被告許藝蓁、陳力凡前經本院裁定均自民國110年3
    月4日起限制出境、出海8月，即將屆期，就是否延長限制出
    境、出海，被告許藝蓁及辯護人意見略以：被告許藝蓁已就
    本件犯行詳加答辯，並無構成起訴意旨所指之罪名，依被告
    許藝蓁所提出之答辯狀，仍有諸多待釐清之事項，且亦有民
    事案件正在審理中，被告許藝蓁並無潛逃國外之可能。本件
    現另由鑑定人進行鑑定中，被告許藝蓁是否涉有犯罪，仍屬
    未定之數，且被告許藝蓁亦提出多項證據調查之聲請，如僅
    以原審判決結果，即認為犯罪嫌疑重大，實有過苛，無異認
    為只要原判決認定有罪，均屬犯罪嫌疑重大，而均應予以限
    制出境。原限制被告出境、出海之裁定，無非以被告許藝蓁
    有外國學歷，且在起訴前有多次出入境紀錄，而認為被告許
    藝蓁有逃亡之虞，然被告許藝蓁自104年11月離職後，至107
    年12月本案起訴前，並無出境紀錄，原限制出境、出海裁定
    認被告許藝蓁有多次出境出海紀錄，顯有違誤，被告許藝蓁
    於離職後，仍希望繼續履行ALPHA公司與告訴人告訴人光洋
    應用材料科技股份有限公司間之契約，並主動與告訴人公司
    董事長協商履約，如被告許藝蓁有意規避刑事責任，當可於
    離職後一走了之，可見被告許藝蓁並無逃亡之行跡。且被告
    許藝蓁在臺灣有固定住居所，現與年近70歲之雙親共同居住
    ，且主要由其扶養，況名下存款、不動產早已為檢察官扣押
    ，實無資力拋棄雙親獨自在國外生活，且被告許藝蓁僅於原
    審審理程序出國2次，2天內即回國，此後即未再出境，亦無
    任何開庭請假紀錄，並定期至指定處所簽到，足證被告許藝
    蓁生活重心在臺灣，並無逃亡之可能。而現今全世界籠罩在
    肺炎威脅之下，被告許藝蓁實欠缺逃亡之動機。被告陳力凡
    則透過辯護人表示：被告陳力凡沒有逃亡之虞，尊重法院決
    定等語。經查：
㈠、被告許藝蓁、陳力凡因涉犯證券交易法第171條第1項第2款之
    公司經理人因非常規交易致生公司重大損害等罪，經原審法
    院以107年度金重訴字第1號判決各判處應執行有期徒刑8年6
    月、4年，檢察官及被告2人均不服原審判決提起上訴，經本
    院訊問後，被告2人均否認犯罪，然依原審認定之事實及相
    關證據，被告2人犯證券交易法第171條第1項第2款等罪，犯
    罪嫌疑仍屬重大。
㈡、限制出境、出海僅係刑事訴訟之保全程序，非為確定被告對
    於本案應否負擔罪責或科處刑罰之問題。故有關限制出境、
    出海之事由是否具備，與限制出境、出海必要性之審酌，毋
    須如同本案有罪判決應採嚴格證明法則，將所有犯罪事實證
    明至無合理懷疑之確信程度，僅須依自由證明法則，對前揭
    要件事實證明至使法院相信「很有可能如此」之程度即可（
    最高法院104年度台抗字第706號裁定意旨參照）。
㈢、本件被告許藝蓁、陳力凡因涉犯證券交易法第171條第1項第2
    款之公司經理人因非常規交易致生公司重大損害等罪，犯罪
    嫌疑重大，有原審判決認定之各項證據可參，而關於限制出
    境、出海之裁定或延長裁定，並非終局判決，並無須就被告
    犯罪嫌疑證明至毫無合理懷疑之程度，被告許藝蓁之辯護人
    以被告許藝蓁提出多項證據調查及對被訴事實之抗辯，主張
    被告許藝蓁並無犯罪嫌疑重大之情況，實誤解延長羈押裁定
    之犯罪嫌疑重大並非嚴格證明事項，本無足採，而本案因被
    告許藝蓁否認犯罪，仍有多項鑑定與證據調查待進行，更有
    確保被告許藝蓁後續到庭之必要，再衡以被告許藝蓁本件犯
    罪所得龐大，縱使經檢察官扣押部分存款、不動產，仍與起
    訴意旨所認定之犯罪所得相差甚遠，且本件犯罪手法涉及非
    法跨國交易，犯罪所得不無藏匿於境外之可能，辯護人以被
    告許藝蓁並無資力逃亡，僅屬片面辯解之詞，並非有何客觀
    事實或證據而足以排除被告許藝蓁逃亡之可能，至於被告許
    藝蓁家庭狀況、在臺灣有固定居住所及肺炎流行全球等部分
    ，更無從擔保其日後無逃亡之虞，則無待贅述。另被告許藝
    蓁雖於偵查、原審及本院審理程序均遵期到庭，然隨著訴訟
    程序之進行，各項證據陸續浮現並調查後，訴訟結果可能逐
    漸明朗或產生改變，尚不得以被告許藝蓁於偵查或原審審理
    程序中並未逃亡，即認為被告許藝蓁於上訴後，無逃亡之可
    能。又本院裁定限制出境、出海，或延長限制出境、出海，
    並非僅以被告許藝蓁經原判決認定有罪為單一原因，另考量
    被告許藝蓁之出入境紀錄、國外求學經歷，及為數眾多之犯
    罪所得未經扣案，又涉及跨國非法金融交易，資金流向不明
    ，且被告許藝蓁另須面對告訴人公司對其所提出之民事訴訟
    ，在民事、刑事責任非輕且有待審理釐清之狀況下，認為有
    相當理由足認被告許藝蓁有逃亡之虞，而有限制出境、出海
    以保全訴訟程序之必要，被告許藝蓁之辯護人以本院僅因被
    告許藝蓁經原審判決有罪即裁定被告許藝蓁限制出境、出海
    ，實乃刻意忽略本院限制出境、出海裁定所載明之各項理由
    ，自不可採。被告陳力凡部分，因與被告許藝蓁有共犯關係
    ，且參與部分犯罪過程，並經告訴人公司一併提起附帶民事
    訴訟，所涉刑事、民事責任不輕，於原審及本院程序復均否
    認犯罪，有相當理由足認有逃亡之虞，同有限制出境、出海
    之必要。
三、綜上，本院原裁定限制被告許藝蓁、陳力凡限制出境、出海
    ，將於110年11月3日屆滿，本院審酌相關卷證，並給予陳述
    意見之機會後，認被告許藝蓁、陳力凡限制出境、出海之原
    因及必要性依然存在，衡酌本案訴訟進行之程度、刑事司法
    權之有效行使、對被告許藝蓁、陳力凡自由權利所造成不利
    益之程度，衡以被告許藝蓁、陳力凡所涉犯罪情節與所犯罪
    名之輕重，認有延長出境、出海之必要，爰裁定被告許藝蓁
    、陳力凡均自110年11月4日起延，長限制出境、出海8月。
四、依刑事訴訟法第93條之2第1項第2款、第93條之3第2項後段
    ，裁定如主文。
中　　華　　民　　國　　110 　年　　11　　月　　2 　　日
                  刑事第一庭    審判長法  官  陳顯榮
                                      法  官  陳弘能
                                      法  官  蕭于哲
以上正本證明與原本無異。
如不服本裁定，應於收受本裁定後五日內向本院提出抗告狀。
                                      書記官  徐振玉
中　　華　　民　　國　　110 　年　　11　　月　　2 　　日